智慧財產法院刑事判決
                              100年度刑智上更(一)字第3號
上  訴  人　臺灣臺中地方法院檢察署檢察官
被      告　王柏喬　　
　　　　　　　　　　　號
上列上訴人因被告違反商標法案件，不服臺灣臺中地方法院99年
度智訴字第13號，中華民國99年7 月15日第一審判決（起訴案號
：臺灣臺中地方法院檢察署99年度偵字第9472號），提起上訴，
判決後經最高法院第一次發回更審，本院判決如下：
    主  文
原判決撤銷。
王柏喬未得商標權人同意，於同一商品使用相同之註冊商標，處
有期徒刑貳月，如易科罰金，以新台幣壹仟元折算壹日。扣案仿
冒汽車座椅肆張、汽車座椅半成品壹張、底座型號貼紙柒佰壹拾
張、旋鈕螺絲蓋參佰零伍個、安全帶扣環貳拾參個、認證貼紙壹
仟肆佰陸拾張、座椅固定板參佰個，及座椅坐墊伍個，均沒收。
又犯行使偽造私文書罪，處有期徒刑肆月，如易科罰金，以新台
幣壹仟元折算壹日。扣案布標肆佰伍拾個、登錄證柒佰參拾張、
保證書參佰伍拾張、安裝證明書參佰伍拾張，均沒收。應執行有
期徒刑伍月，如易科罰金，以新臺幣壹仟元折算壹日。緩刑貳年
。扣案之仿冒汽車座椅肆張、汽車座椅半成品壹張、布標肆佰伍
拾個、底座型號貼紙柒佰壹拾張、登錄證柒佰參拾張、保證書參
佰伍拾張、安裝證明書參佰伍拾張、旋鈕螺絲蓋參佰零伍個、安
全帶扣環貳拾參個、認證貼紙壹仟肆佰陸拾張、座椅固定板參佰
個，及座椅坐墊伍個，均沒收。
    事  實
一、王柏喬為址設臺中縣大甲鎮○○街7 號，以汽機車零件配備
    批發為業之喬鈦興業有限公司（下稱喬鈦公司）之負責人，
    ，明知「BRIDE 」、「LOWMAX」之文字圖樣係日商堤資股份
    有限公司所有（下稱堤資公司），指定使用於汽車座椅等商
    品，未經商標權人同意或授權，不得於同一商品使用相同之
    商標並販賣該商品。詎王柏喬竟於不詳時地，於喬鈦公司生
    產之汽車座椅上，使用上開二商標並販賣予謝翼謙。王柏喬
    另基於行使偽造私文書之犯意，未經堤資公司及日商BRIDE
    公司之同意，於不詳時地偽造堤資公司名義製作附有上開「
    BRIDE 」商標之布標、登錄證、保證書、安裝證明書等，並
    於販賣交付上開座椅時，同時附上開偽造之文書而行使之，
    足以生損害於堤資公司及日商BRIDE 公司。嗣於99年2 月8
    日16時10分許，經警前往喬鈦公司位於臺中縣大甲鎮○○路
    1695號旁左側約30公尺無門牌鐵皮屋工廠執行搜索後查獲，
    並扣得使用仿冒商標之汽車座椅4 張、汽車座椅半成品1 張
    、布標450 個、底座型號貼紙710 張、登錄證730 張、保證
    書350 張、安裝證明書350 張、旋鈕螺絲蓋305 個、安全帶
    扣環23個、認證貼紙1460張、座椅固定板300 個、座椅坐墊
    5 個。
二、案經日商BRIDE 股份有限公司（於99年1 月1 日併購堤資公
    司）委由高銘壯、陳生全律師訴由內政部警政署保安警察第
    二總隊第一大隊第一中隊移送臺灣臺中地方法院檢察署檢察
    官偵查起訴。
    理  由
壹、程序部分：
一、按被告以外之人於審判外之言詞或書面陳述，除法律有規定
    者外，不得作為證據；又被告以外之人於審判外之陳述，雖
    不符合同法第159條之1至第159條之4之規定，但經當事人於
    審判程序同意作為證據，法院審酌該言詞陳述或書面陳述作
    成時之情況，認為適當者，亦得為證據。當事人、代理人或
    辯護人於法院調查證據時，知有第159條第1項不得為證據之
    情形，而未於言詞辯論終結前聲明異議者，視為有前項之同
    意，刑事訴訟法第159條第1項及第159條之5分別定有明文。
    經查，本判決下列所引用被告以外之人於審判外之陳述（包
    含書面陳述），固屬傳聞證據，但檢察官及被告於本院準備
    程序及審判期日中，均表示無意見，且當事人均未於言詞辯
    論終結前聲明異議，本院審酌該等證據作成之情況，認為適
    於為本件認定事實之依據，依刑事訴訟法第159條之5第2項
    規定，應具有證據能力，合先敘明。
二、本件認定事實所引用之卷內文書證據及物證之證據能力部分
    ，並無證據證明係公務員違背法定程序所取得，檢察官及被
    告於原審或本院均未主張排除前開物證之證據能力，且迄於
    原審或本院言詞辯論終結前均未表示異議，本院經審酌前開
    物證並非公務員違背法定程序所取得，亦無刑事訴訟法第15
    9條之4顯有不可信之情況，故上揭物證均有證據能力。
貳、實體部分：
一、上開犯罪事實，業據被告王柏喬分別於偵查、原審、本院準
    備程序及審理中坦承不諱，核與查獲員警游國文於偵查中經
    具結而為之證述相符，並有經濟部智慧財產局商標註冊證、
    侵害商標權全真仿品比對報告、蒐證照片、日商公司合併資
    料、公司登記資料、智慧財產局95年10月5 日函等附卷可資
    佐證，復有扣案仿冒汽車座椅4 張、汽車座椅半成品1 張
　　及布標450 個、底座型號貼紙710 張、登錄證730 張、保證
  　書350 張、安裝證明書350 張、旋鈕螺絲蓋305 個、安全帶
    扣環23個、認證貼紙1460張、座椅固定板300 個、座椅坐墊
    5 個扣案足稽，前揭扣案之布標、產品保證書、登錄證與安
    裝證明書等內容，均為日文標示，並印有「MADE IN JAPAN
    」、「堤資株式會社」、「BRIDE 株式會社」等字樣，扣案
    之座椅亦印有「LOWMAX」之商標文字，事證明確，被告之犯
    行堪以認定。
二、核被告王柏喬販賣未經商標權人同意使用相同於「BRIDE 」
    、「LOWMAX」商標商品之行為，係犯商標法第81條第1 款之
    未得商標權人同意於同一商品使用相同之註冊商標罪、第82
    條之販賣未得商標權人同意使用商標商品罪。被告未經告訴
    人同意，以一接續行為於同一商品使用相同於告訴人之二個
    註冊商標，係一行為觸犯二相同罪名，為想像競合犯，應論
    以一商標法第81條第1 款之罪。又其販賣仿冒商標商品行為
    ，為使用仿冒商標之行為所吸收，不另論罪。又被告王柏喬
    另基於行使偽造私文書之犯意，未經堤資公司及BRIDE 公司
    之同意，接續製作並行使附有「BRIDE 」商標之產品保證書
    等行為，係犯商標法第81條第1 款之未得商標權人同意於同
    一商品使用相同之註冊商標罪及刑法第210 條、第216 條之
    行使偽造私文書罪，其以一行為觸犯數罪名，應論以較重之
    行使偽造私文書罪。被告所犯上開二罪，犯意個別，行為亦
    殊，應分論併罰。原審以被告王柏喬犯罪事證明確，予以論
    罪科刑，固非無見，惟查：（一）被告王柏喬行使造偽造私
    文書及為販賣而使用仿冒商標商品二行為間，其犯意個別，
    行為亦殊，應分論併罰，原審以其屬一行為，而論以一罪，
    尚有未洽。（二）被告於原審判決後，已於本院前審審理中
    與告訴人達成和解，並賠償相當之金額予告訴人，告訴人且
    表示不再追究，同意給予被告緩刑，此有被告與告訴人和解
    書影本在卷可稽（見本院前審卷第43至44頁），原判決量刑
    不及審酌，自有未洽。綜上，原審判決既有上開可議之處而
    無可維持，自應由本院予以撤銷改判。
三、爰審酌被告其自警詢、偵查、原審、前審及本院審理時均坦
    承犯行，態度良好，其犯罪動機、所生損害、所得利益等一
    切情狀，各量處如主文所示之刑，並分別諭知如易科罰金之
    折算標準，且定其應執行之刑。末查被告未曾故意犯罪受有
    期徒刑以上刑之宣告，此有台灣高等法院被告前案紀錄表在
    卷可按，其於犯後已表悔悟，且與被害人和解，被害人及檢
    察官均同意給予被告緩刑，且參酌被告現有正當工作，並有
    父母子女待扶養，其經此科刑教訓，應知所警惕，而無再犯
    之虞，因認其所受上開刑之宣告，以暫不執行為適當，爰諭
    知被告緩刑2 年，以啟自新。扣案如主文所示之物，均為被
    告犯商標法第81、82條之罪所生產及販賣之商品，不論是否
    屬於被告所有，應依同法第83條之規定，宣告沒收之。
據上論結，應依刑事訴訟法第369條第1項前段、第364條、第299
條第1 項前段，商標法第81條第1 款、第82條、第83條，刑法第
11條、第51條第5 款、第55條前段、第210 條、第216 條、第41
條第1 項前段、第74條第1 項第1 款，判決如主文。
本案經檢察官羅雪梅到庭執行職務。
中　　華　　民　　國　　100　 年　　6　　 月　　30　　日
                    智慧財產法院第二庭
                          審判長法  官　陳忠行
                                法  官　曾啟謀
                                法  官　熊誦梅
以上正本證明與原本無異。
如不服本判決，應於收受送達後十日內向本院提出上訴書狀，其
未敘述上訴之理由者並得於提起上訴後十日內向本院補提理由書
（均須按他造當事人之人數附繕本）。
中　　華　　民　　國　　100　 年　　7　　 月　　4　　 日
                                書記官  陳士軒

論罪科刑法條
商標法第81條
未得商標權人或團體商標權人同意，有下列情形之一者，處三年
以下有期徒刑、拘役或科或併科新臺幣二十萬元以下罰金：
一、於同一商品或服務，使用相同之註冊商標或團體商標者。
二、於類似之商品或服務，使用相同之註冊商標或團體商標，有
致相關消費者混淆誤認之虞者。
三、於同一或類似之商品或服務，使用近似於其註冊商標或團體
商標之商標，有致相關消費者混淆誤認之虞者。
商標法第82條
明知為前條商品而販賣、意圖販賣而陳列、輸出或輸入者，處一
年以下有期徒刑、拘役或科或併科新臺幣五萬元以下罰金。
商標法第83條
犯前二條之罪所製造、販賣、陳列、輸出或輸入之商品，或所提
供於服務使用之物品或文書，不問屬於犯人與否，沒收之。
刑法第210條
偽造、變造私文書，足以生損害於公眾或他人者，處五年以下有
期徒刑。
刑法第216條
行使第二百十條至第二百十五條之文書者，依偽造、變造文書或
登載不實事項或使登載不實事項之規定處斷。